【裁判字號】    99,台上,5160
【裁判日期】    990819
【裁判案由】    違反槍砲彈藥刀械管制條例等罪
【裁判全文】
最高法院刑事判決            九十九年度台上字第五一六０號
上  訴  人  甲○○
上列上訴人因違反槍砲彈藥刀械管制條例等罪案件，不服台灣高
等法院台中分院中華民國九十九年六月十日第二審判決（九十九
年度上訴字第六一四號，起訴案號：台灣台中地方法院檢察署九
十八年度偵字第二０七八八、二０七八九號），提起上訴，本院
判決如下：
    主  文
上訴駁回。
    理  由
一、非法持有改造手槍及意圖販賣而持有第三級毒品部分：
按刑事訴訟法第三百七十七條規定，上訴於第三審法院，非以判
決違背法令為理由，不得為之。是提起第三審上訴，應以原判決
違背法令為理由，係屬法定要件。如果上訴理由書狀並未依據卷
內訴訟資料，具體指摘原判決不適用何種法則或如何適用不當，
或所指摘原判決違法情事，顯與法律規定得為第三審上訴理由之
違法情形，不相適合時，均應認其上訴為違背法律上之程式，予
以駁回。本件原判決撤銷第一審關於上訴人甲○○意圖販賣而持
有第三級毒品部分之判決，改判仍論處上訴人意圖販賣而持有第
三級毒品罪刑，又維持第一審關於論處上訴人未經許可，持有可
發射子彈具有殺傷力之改造手槍罪刑，駁回其於第二審之此部分
上訴，已敘明所憑之證據及認定之理由；從形式上觀察，並無判
決違背法令之情形存在。查刑法第五十九條之酌量減輕其刑，必
於犯罪之情狀，在客觀上足以引起一般同情，認即科以最低度刑
，仍嫌過重者，始有適用。原判決審酌上訴人犯罪之情狀，認在
客觀上殊無可資憫恕之處，無從依刑法第五十九條之規定邀減其
刑，理由內已說明綦詳，核屬原審刑罰裁量職權之適法行使。上
訴意旨以其於前案假釋後，即接受職業訓練，取得證照，嗣因工
作環境複雜，致再涉案，但犯罪時間甚短，亦無犯罪所得，又未
危害社會治安及國民健康，實屬情輕法重，情堪憫恕云云，任意
指摘原判決未酌減其刑為違法，難謂符合第三審上訴之法定要件
。其上訴為違背法律上之程式，應予駁回。
二、偽造特種文書及持有第二級毒品部分：
按刑事訴訟法第三百七十六條所列各罪之案件，經第二審判決者
，不得上訴於第三審法院，法有明文。原判決關於上訴人偽造特
種文書及持有第二級毒品部分，係依刑法第二百十二條，毒品危
害防制條例第十一條第二項論處罪刑，核屬刑事訴訟法第三百七
十六條第一款之案件，既經第二審判決，自不得上訴於第三審法
院，上訴人猶提起上訴，為法所不許，應併駁回之。
據上論結，應依刑事訴訟法第三百九十五條前段，判決如主文。
中    華    民    國  九十九  年    八    月   十九   日
                      最高法院刑事第十庭
                          審判長法官  花  滿  堂
                                法官  黃  正  興
                                法官  陳  東  誥
                                法官  林  錦  芳
                                法官  洪  昌  宏
本件正本證明與原本無異
                                      書  記  官
中    華    民    國  九十九  年    八    月  二十三  日
                                                     m

司法院資訊處製作；財團法人民間司法改革基金會備份。
